---
title: "Wissenschaft-Praxis-Transfer im Wandel? Analyse von Veränderungen des Transferverständnisses der empirischen Bildungsforschung in deutschsprachigen Fachzeitschriften"
date: last-modified
author:
  - name: Caroline J. Scherer
    orcid: 0009-0000-3512-0801
    corresponding: true
    email: c.scherer@dipf.de
    affiliation: DIPF Frankfurt
  - name: Ulrike Hartmann
    corresponding: false
    affiliation: DIPF Frankfurt
  - name: Hannah Kleen
    corresponding: false
    affiliation: DIPF Frankfurt
  - name: Mareike Kunter
    corresponding: false
    affiliation: DIPF Frankfurt
keywords:
  - Wissenschaft-Praxis-Transfer
  - Wissenstransfer
  - Automatisierte Textanalyse
  - Text Mining
  - Topic Model
abstract: |
  Wissenschaft-Praxis-Transfer ist in der empirischen Bildungsforschung eine zentrale Herausforderung - der Begriff Transfer wird jedoch uneinheitlich verwendet und bleibt oftmals diffus. Die vorliegende Studie untersucht, wie der Begriff "Transfer" im Zeitraum 2000 bis 2024 in fünf deutschsprachigen Fachzeitschriften aus dem Bereich der empirischen Bildungsforschung gebraucht wurde und erfasst dabei zum einen begriffliche Variationen, zum anderen die Einbettung in den begrifflichen Kontext.
format: html
editor: visual
bibliography: references.bib
number-sections: true
---

## Einleitung

```{r}
# hier nötige Packages aufzählen
```

```{r}
# vielleicht hier stopword-Liste reingeben?
```

Entweder hier Datensatz/Datensätze zum Download anbieten oder in den jeweiligen Abschnitten.

## Daten einlesen {#sec-data-methods}

```{r}

```

## Beschreibung des Korpus

```{r}

```

## Analysen

### Analyse des Transferbegriffs in der Gesamtzeitspanne

Hier bisschen allgemeine Analysen

```{r}

```

#### Frequenzanalyse

```{r}

```

#### Bigrammanalyse/Kollokationsanalyse

```{r}

```

#### Topic Modeling

```{r}

```

### Analyse des Transferbegriffs im Zeitverlauf

#### Frequenzanalyse

```{r}

```

#### Bigrammanalyse/Kollokationsanalyse

```{r}

```

#### Topic Modeling

```{r}

```

## Computational Environment

(Überschrift übersetzen?)

### Packages

```{r}
installed.packages()[names(sessionInfo()$otherPkgs), "Version"]
```

### R-Version

```{r}
R.Version()
```

## Quellen {.unnumbered}

::: {#refs}
:::
